臺灣臺南地方法院民事判決
110年度訴字第1866號
原      告  陳建佳  
訴訟代理人  廖懿涵律師
            陳映臻律師
            雷皓明律師
上列一人之
複 代 理人  蘇端雅律師
被      告  邱馨誼  
            鄭立夫  
上二人共同
訴訟代理人  曾獻賜律師
            林奕翔律師
上列當事人間請求侵權行為損害賠償事件，經本院於民國111年4
月8日言詞辯論終結，判決如下：
    主    文
被告應連帶給付原告新臺幣8萬元，及被告乙○○自民國111年1月2
1日起、被告丙○○自民國111年1月7日起均至清償日止，按週年利
率百分之5計算之利息。
原告其餘之訴駁回。
訴訟費用新臺幣10,900元，由被告連帶負擔新臺幣1,000元，餘
由原告負擔。
本判決第1項得假執行。但被告如以新臺幣8萬元為原告預供擔保
，得免為假執行。
原告其餘假執行之聲請駁回。 
    事實及理由
一、原告主張：
　㈠原告與被告乙○○(下逕稱其名)於民國101年3月14日結婚，婚
    後育有1名未成年子女。乙○○於109年1月13日經其兄長ＯＯＯ之
    友人ＯＯＯ引薦至〇〇ＯＯ股份有限公司台南分公司業務應用工程
    部工作，因工作業務關係認識該公司客服部課長即被告丙○○
    (下逕稱其名)。被告2人開始頻繁接觸進而日久生情，乙○○
    亦直言不諱與丙○○間有逾越一般友人通常往來範疇之情感交
    往，並要求與原告離婚，以求得自己追尋愛情的渴望。110
    年5月28日被告2人更明目張膽於臺南市○市區○○街00巷00弄0
    號出租套房(下稱系爭永福街租屋處)幽會並共同離開，毫不
    避諱過從甚密之行為。更有甚者，原告於110年9月中旬，無
    意間於家中發現乙○○因婦科感染至婦產科就診之藥物單據，
    原告與乙○○自86年交往、結婚，迄今20餘年，依過往經驗，
    原告知悉乙○○因為體質敏感，只要戴保險套進行性行為就容
    易有婦科感染問題，惟自乙○○於110年4月開始與丙○○有逾越
    一般社交之不正常往來行為後，原告與乙○○迄今已無任何親
    密行為。原告對被告2人目無法紀持續婚外情並共覓同居處
    所，以便幽會之行為忍無可忍，被告2人共同侵害原告配偶
    權，致原告身心均遭受重大衝擊，爰依侵權行為損害賠償法
    律關係，請求被告2人連帶賠償精神慰撫金新臺幣(下同)100
    萬元等語。
　㈡並聲明：被告2人應連帶給付原告100萬元，及自起訴狀繕本
    送達翌日起至清償日止，按週年利率百分之5計算之利息；
    願供擔保請准宣告假執行（見補字卷第13、14頁）。
二、被告2人則以：原告所提其與乙○○2人之私下錄音對話及譯文
    ，均係乙○○在原告精神疲勞轟炸下所回應之言語，且均為乙
    ○○1人所為回應，不足證明被告2人間有何踰越一般社交之不
    正常往來行為。又原告提出之婦產科藥物單據，係因乙○○任
    職於南科，為科技業業務，疫情期間科技公司門禁控管嚴格
    ，便利超商及加油站也未開放廁所，乙○○於奔波業務期間，
    無法按生理需求上廁所，時常需要憋尿，因而導致尿道感染
    ，原告主張乙○○使用保險套後會有過敏症狀而就醫係無端猜
    疑。系爭永福街租屋處之實際居住及付款人係丙○○，因簽立
    租賃契約當天丙○○有公務臨時無法到場，遂委由乙○○到場簽
    約，而110年5月18日乙○○係至系爭永福街租屋處拜訪，當日
    停留時間約1小時，且觀原告拍攝影片可知時間為白天，被
    告2人步出系爭永福街租屋處時也無情侣間應有之諸如勾手
    、摟腰等親暱行為，自不足以當日乙○○有進出系爭永福街租
    屋處，率認被告2人有踰越一般社交之不正常往來行為等語
    置辯。並聲明：原告之訴及假執行之聲請均駁回（見本院卷
    第29頁）。
三、得心證之理由：
  ㈠按因故意或過失，不法侵害他人之權利者，負損害賠償責任
    ；不法侵害他人之身體、健康、名譽、自由、信用、隱私、
    貞操，或不法侵害其他人格法益而情節重大者，被害人雖非
    財產上之損害，亦得請求賠償相當之金額；前2項規定，於
    不法侵害他人基於父、母、子、女或配偶關係之身分法益而
    情節重大者，準用之；數人共同不法侵害他人之權利者，連
    帶負損害賠償責任，民法第184條第1項前段、第195條第1項
    前段及第3項、第185條第1項前段分別定有明文。再按侵害
    配偶權之行為，並不以通姦行為為限，倘夫妻任一方與他人
    間存有逾越結交普通朋友等一般社交行為之不正常往來，其
    行為已逾社會一般通念所能容忍之範圍，已達破壞婚姻共同
    生活之圓滿安全及幸福之程度，即足當之。又現今社會，或
    因工作、求學、社團等關係，男女社交行為實不可避免，人
    際關係亦不可能僅侷限於夫妻關係，男女基於正當社交而會
    面、用餐、聊天、合照，或以通訊軟體LINE傳送訊息及照片
    ，本為社會常態，亦非法所不許。然婚姻關係締結後，夫妻
    負有互相協力保持共同生活圓滿、安全幸福之義務，則男女
    間之社交行為亦應受到社會通念之限制，如逾越一般社交界
    限，即應評價為逾越正常男女交往之行為。又婚姻係以夫妻
    之共同生活為其目的，配偶應互相協力保持其共同生活之圓
    滿安全及幸福，而夫妻互守誠實，係為確保其共同生活之圓
    滿安全及幸福之必要條件，故應解為配偶因婚姻契約而互負
    誠實之義務，配偶之一方行為不誠實，破壞共同生活之圓滿
    安全及幸福者，即為違反因婚姻契約之義務而侵害他方之權
    利。經查：
　⒈原告主張被告2人於110年5月28日同處於系爭永福街租屋處乙
    節，業據提出被告2人共同步出系爭永福街租屋處之影片截
    圖(見補字卷第47至49頁)為據，且為被告2人所不爭執，並
    經證人ＯＯＯ到庭結證稱：(110年5月28日)影片截圖是我拍攝
    的，我是徵信社員工，原告110年5月20日開始委託我們，因
    為原告懷疑乙○○有外遇，所以委託我們蒐證，這個案子由我
    負責蒐證。當時乙○○有在上班，原告提供我們乙○○的上班時
    間，我們會根據原告提供的時間跟隨乙○○，我大概都是在上
    午到原告夫妻家外面，等乙○○出門，就跟著她，她到公司上
    班，我就會在公司外面等到她下班，因為乙○○的工作內容需
    要外出，所以如果她外出，我也會跟著她，一直到乙○○回家
    。乙○○都是開車，丙○○在我們蒐證的期間，看到的都是騎機
    車，結案的日期好像是6月5日或6月7日，詳細時間我忘了。
    110年5月28日乙○○大概在中午離開公司，確切時間我忘了，
    不過她應該是在1點半前就到系爭永福街租屋處，因為當日
    我跟原告回報時，我有LINE乙○○停車位置的照片給原告看，
    根據LINE的紀錄是下午2點13分，所以乙○○應該是在1點半左
    右到系爭永福街租屋處，那時候沒有看到乙○○身旁有異性，
    後來下午5點40幾分我看到乙○○跟1位男士一起從系爭永福街
    租屋處出來，乙○○去開車，那個男士去騎機車，那個男士騎
    的機車本來就一直停在那裡，這是我第1次看到跟乙○○長時
    間相處的異性，後來我把影片給原告看，是原告告訴我這就
    是他懷疑的對象，就是乙○○的長官，後來我跟著乙○○到系爭
    永福街租屋處的時候，我就是根據這輛機車車牌號碼判斷丙
    ○○是否有在系爭永福街租屋處裡面。另外1次看到被告2人同
    處一室是在6月4日，乙○○開車從公司出來往系爭永福街租屋
    處，我跟著乙○○，後來到了系爭永福街租屋處附近，剛好遇
    到紅燈，我停紅燈，乙○○先停好車子，我來不及拍，乙○○就
    先進入系爭永福街租屋處，當時丙○○機車已經在樓下停好，
    丙○○本人在系爭永福街租屋處樓下等乙○○，因為時間來不及
    ，我就沒有拍到他們進入系爭永福街租屋處的照片，那天是
    上班時間，他們進入系爭永福街租屋處的時間大概是下午3
    點多，因為我停車的地方沒有停車格，鄰居一直趕我，我怕
    被被告2人發現，所以我就先離開，我大概是4點半左右離開
    ，那時被告2人還沒出來。被告2人進入系爭永福街租屋處時
    我有打電話給原告，原告沒有接，大概過了10幾分，原告有
    回我電話，我再打視訊電話給原告，我告訴原告，被告2人
    在出租套房，後來我要走的時候，我也有打電話給原告，所
    以6月4日那次我不知道被告2人在進入系爭永福街租屋處待
    到幾點等語明確(見本院卷第162至163頁)。
　⒉復依一般社會通念，有配偶之人與異性於上班時間離開工作
    場所，前往一造租屋處內獨處數小時，難認係基於正當社交
    所為之會面、用餐、聊天，亦與一般社交行為應守之分際有
    間，堪認足以破壞配偶對其忠貞之信任，而動搖婚姻之互信
    基礎。本件被告2人於原告、乙○○婚姻關係存續期間，單獨
    同處於系爭永福街租屋處，無論有無同居或發生性行為，均
    顯與一般普通朋友間之正常社交往來不符，逾越已婚男女交
    友之分際，自屬明確。是被告2人行為共同不法侵害原告基
    於配偶關係之身分法益，堪認侵害情節重大，原告本於侵權
    行為損害賠償之法律關係，請求被告2人連帶賠償非財產上
    損害，核屬有據。
　⒊另原告雖主張被告2人通姦等語，惟觀之原告所提其與乙○○間
    之錄音譯文(見補字卷第35至45頁)多為其等2人吵架之內容
    ，並未敘及被告2人是否通姦之具體事實；乙○○之婦產科診
    所藥品明細及收據(見補字卷第51頁)尚難逕認被告2人有通
    姦之情；又證人甲○○(即乙○○胞姊)經原告聲請傳喚後到庭證
    稱：因為原告跟乙○○吵架，原告跟我說懷疑Ｏ
    ＯＯ跟同事外遇，那時候我才從原告那裡聽到丙○○這個名
    字，我和原告的LINE通訊紀錄常聊原告跟乙○○的事，是因為
    原告會一直跟我訴苦，我曾在LINE通訊紀錄(按即原證11)說
    錯在乙○○，是因為當時乙○○跟我說她跟原告生活壓力很大想
    離婚，我當時覺得乙○○應該為了他們的家著想，不應該因為
    壓力大就想離婚，我說我覺得原告受委屈，只是想安慰原告
    ，我那時候是希望原告不要一天到晚抱怨夫妻的事，我希望
    他先把自己的心照顧好等語（見本院卷第166至170頁），依
    上開證據，均難認定被告2人有通姦之侵權行為，此部分原
    告舉證不足，尚難憑採。
　㈡又人格權遭遇侵害，受有精神上之痛苦，而請求慰藉金之賠
    償，其核給之標準，須斟酌雙方之身分、資力與加害程度及
    其他各種情形核定相當之數額。且所謂「相當」，應以實際
    加害情形與其名譽影響是否重大及被害人之身分、地位與加
    害人之經濟情況等關係定之（參見最高法院86年度台上字第
    3537號判決意旨）。本院審酌兩造之身分、教育程度、經濟
    能力、社會地位等(參禁閱卷)，並參酌被告2人侵權行為態
    樣、期間，暨原告之婚姻狀況及其所受精神上痛苦等一切情
    狀，認原告得請求被告2人連帶賠償之精神慰撫金，應以8萬
    元為適當，逾此範圍部分之請求，尚屬過高，不應准許。
四、從而，原告本於侵權行為損害賠償之法律關係，請求被告2
    人連帶給付8萬元，及乙○○自111年1月21日起、丙○○自111年
    1月7日起均至清償日止，按週年利率百分之5計算之遲延利
    息，為有理由，應予准許；逾此範圍之請求，則無理由，應
    予駁回。
五、本件事證已臻明確，兩造其餘攻擊防禦方法，經本院審酌後
    核於本判決結果不生影響，爰不一一論述，併此敘明。
六、本判決所命給付金額在50萬元以下，併依民事訴訟法第389
    條第1項第5款之規定，依職權宣告假執行，並依同法第392
    條第2項規定，依職權宣告被告得預供擔保，免為假執行。
    至原告敗訴部分，其假執行之聲請已失所附麗，應予駁回。
七、訴訟費用負擔之依據：民事訴訟法第79條、第85條第2 項。
     
中　　華　　民　　國　　111 　年　　4 　　月　　22　　日
                  民事第三庭   法    官　王淑惠
以上正本係照原本作成。
如對本判決上訴，須於判決送達後20日內向本院提出上訴狀。
如委任律師提起上訴者，應一併繳納上訴審裁判費。
中　　華　　民　　國　　111 　年　　4 　　月　　22　　日
                               書 記 官  洪凌婷